【裁判字號】    92,易緝,9
【裁判日期】    920527
【裁判案由】    毒品危害防制條例
【裁判全文】
臺灣宜蘭地方法院刑事判決                            九十二年度易緝字第九號
    公  訴  人  臺灣宜蘭地方法院檢察署檢察官
    被      告  甲○○
右列被告因違反毒品危害防制條例案件，經檢察官提起公訴（九十一年度毒偵字第七
五九號），本院判決如左：
    主  文
甲○○施用第二級毒品，處有期徒刑肆月，如易科罰金以參佰元折算壹日。
扣案之藥丸壹顆半（含第二級毒品ＭＤＭＡ成分）沒收銷燬之。
    事  實
一、甲○○前於八十七年間因違反毒品危害防制條例案件，經本院以八十七年度毒聲
    字第一０九號裁定送觀察、勒戒後，認無繼續施用毒品之傾向，而由臺灣宜蘭地
    方法院檢察署檢察官於民國八十七年九月十六日，以八十七年度偵字第二二四八
    號為不起訴處分確定（一犯）；復於八十九年間因施用毒品案件，再經本院以八
    十八年度毒聲字第八九四號裁定送觀察、勒戒後，認無繼續施用毒品之傾向，經
    該署檢察官於八十九年一月二十日，以八十九年度毒偵字第九二號、八十八年度
    毒偵緝字第一二一號為不起訴處分在案（二犯），猶不知悔改，復於九十一年七
    月二十八日凌晨二時十五許回溯前九十六小時內（確實時間不詳），在不詳處所
    ，施用第二級毒品一次（內含ＭＤＡ即二亞甲基雙氧安非他命成分），為警於九
    十一年七月二十八日凌晨零時三十分許，在宜蘭縣宜蘭市○○街六十三號之一地
    下一樓「夢幻工廠」ＰＵＢ為警查獲，並扣得不詳姓名人士所有之藥丸一顆半（
    內含第二級毒品ＭＤＭＡ成分）。
二、案經宜蘭縣警察局宜蘭分局報請臺灣宜蘭地方法院檢察署檢察官偵查起訴。
    理  由
一、訊據被告甲○○固不否認施用第二級毒品（內含ＭＤＡ即二亞甲基雙氧安非他命
    成分）之犯行，然辯稱：伊是在不知情的情形下所施用，是朋友帶伊去ＰＵＢ摻
    在可樂中給伊吃的，伊也不知道是何人拿給伊的云云。經查，被告為警查獲時所
    採集之尿液，經送鑑定後，確呈第二級毒品ＭＤＡ陽性反應，此有宜蘭縣警察局
    宜蘭分局移送毒品案件犯嫌姓名與尿液編號對照表、慈濟大學濫用藥物檢驗中心
    九十一年八月十四日慈藥字第九一０八一四０二號函所附之檢驗總表各一紙附卷
    可稽，並有「夢幻工廠」ＰＵＢ現場圖一紙存卷可參，及第二級毒品藥丸一顆半
    （內含ＭＤＭＡ成分）扣案可佐，堪信被告於前揭時地施用第二級毒品（內含Ｍ
    ＤＡ成分）等情不虛，被告雖否認明知且故意施用第二級毒品，惟參之被告有施
    用毒品之經驗為其所自承，並有前案紀錄附卷可查，且考之坊間毒品市場遑論第
    一級或第二級毒品，其價格均居高不下，衡之常情，應無不相識之人將高價毒品
    在施用人不知情之情況下提供予之施用，被告所辯顯無可採。惟扣案之藥丸一顆
    半（內含第二級毒品ＭＤＭＡ成分）雖於員警臨檢時在被告座椅椅縫內查獲，有
    宜蘭縣警察局宜蘭分局臨檢紀錄表及刑事案件報告書各一件存卷可參，然被告於
    本院調查中陳稱：該位置之前非伊所坐，伊剛坐下不到五分鐘，警察就來了，之
    前那個位置是友人林文燦所坐，但不知道是不是林文燦的，伊曾經與別人換過位
    置，也不認識其他一同飲酒之人等語（見本院九十二年四月二十一日訊問筆錄）
    ，而衡諸於酒吧聚會位置未必固定等情，難認扣案之藥丸一顆半（內含第二級毒
    品ＭＤＭＡ成分）確為被告所有，惟該毒品縱無法確定為被告所持有，亦無礙於
    本件犯行之成立。是本件事證明確，被告犯行洵堪認定。茲查被告前於八十七年
    間因違反毒品危害防制條例案件，經本院以八十七年度毒聲字第一０九號裁定送
    觀察、勒戒後，認無繼續施用毒品之傾向，而由臺灣宜蘭地方法院檢察署檢察官
    於八十七年九月十六日，以八十七年度偵字第二二四八號為不起訴處分確定，復
    於八十九年間因施用毒品案件，再經本院以八十八年度毒聲字第八九四號裁定送
    觀察、勒戒後，認無繼續施用毒品之傾向，經該署檢察官於八十九年一月二十日
    ，以八十九年度毒偵字第九二號、八十八年度毒偵緝字第一二一號為不起訴處分
    在案，有臺灣高等法院檢察署刑案紀錄簡覆表及前開不起訴處分書各一件在卷可
    參，是本件事證明確，被告於五年內三犯上開施用毒品犯行堪以認定，應依法論
    科。
二、核被告甲○○施用第二級毒品（內含第二級毒品ＭＤＡ成分）之犯行，係違反毒
    品危害防制條例十條第二項施用第二級毒品罪。其持有第二級毒品（內含第二級
    毒品ＭＤＡ成分）之低度行為，為施用之高度行為所吸收，不另論罪。爰審酌被
    之犯行，前曾因施用毒品二次經本院裁定送勒戒處所觀察、勒戒，再犯本件罪行
    ，暨其施用毒品之行為，性質上乃屬對自我身心健康之自戕行為，並具有病患性
人格之特質，其行為對社會所造成之危害尚非直接等一切情狀，量處如主文所示
    之刑，並諭知易科罰金之折算標準，以示懲儆。
三、扣案之藥丸一顆半（內含第二級毒品ＭＤＭＡ成分），為查獲之毒品，不問屬於
    被告與否，爰依毒品危害防制條例第十八條第一項前段沒收銷燬之
據上論斷，應依刑事訴訟法第二百九十九條第一項前段，毒品危害防制條例第十條第
二項、第十八條第一項前段，刑法第十一條前段、第四十一條第一項，罰金罰鍰提高
標準條例第二條，判決如主文。
本案經檢察官郝中興到庭執行職務。
中         華         民      國      九十二   年   五   月  二十七     日
                                  臺灣宜蘭地方法院刑事第二庭
                                          審判長法  官    黃  永  勝
                                                法  官    鄭  貽  馨
                                                法  官    郭  顏  毓
右正本證明與原本無異。
如不服本判決，應於判決送達後十日內，向本院提出上訴狀。（應附繕本）
                                                書記官    莊  淑  茹
中         華         民      國九十二   年   五   月  二十八     日
附錄本案論罪科刑法調全文：
毒品危害防制條例第十條
施用第一級毒品者，處六月以上五年以下有期徒刑。
施用第二級毒品者，處三年以下有期徒刑。


司法院資訊處製作；財團法人民間司法改革基金會備份。
